臺灣臺中地方法院民事裁定
111年度抗字第155號
抗  告  人  邱建睿即邱立全 




相  對  人  葉碧蓮  


上列當事人間因聲請本票准許強制執行事件，抗告人對於民國11
1年3月30日本院簡易庭司法事務官所為111年度司票字第1870號
裁定提起抗告，本院合議庭裁定如下：
    主    文
抗告駁回。
抗告程序費用新臺幣1,000元由抗告人負擔。
    理    由
一、抗告意旨略以：相對人所持抗告人於民國110年10月28日簽
    發、未載到期日、票據號碼WG0000000、面額新台幣（下同
    ）50萬元之本票（下稱系爭本票），係抗告人因相對人之逼
    迫及威脅下所簽立，且抗告人僅於本票上具名，並未填寫金
    額、發票日、到期日及受款人等應記載事項，抗告人交付本
    票予相對人後，即一再向相對人表示嗣後填載金額等應記載
    事項時，均須得抗告人之同意，始得為之。又相對人未經抗
    告人同意即盜刻抗告人名義之印章，系爭本票亦有可能為盜
    刻之印章所開立。系爭本票欠缺金額等絕對必要記載事項，
    應屬無效，相對人自不得持系爭本票聲請本票裁定准予強制
    執行。爰為抗告，請求廢棄原裁定，駁回相對人在原審之聲
    請等語。
二、按執票人向本票發票人行使追索權時，得聲請法院裁定後強
    制執行，票據法第123條定有明文。又本票執票人依上開規
    定聲請法院裁定許可對發票人強制執行者，係屬非訟事件，
    並無確定實體上法律關係存否之效力，是就此項聲請為裁定
    及抗告之法院，僅依非訟事件程序予以審查許可與否，即為
    已足，至於當事人間所為原因關係之實體上爭執事項，除為
    執票人所不爭執者外，應另循訴訟程序以資解決，尚無於本
    票裁定之非訟程序中而為爭執之餘地。
三、經查，相對人主張其執有抗告人所簽發之系爭本票，經提示
    後未獲付款，依票據法第123條規定聲請裁定准許強制執行
    一情，已據提出系爭本票為證，核屬相符。又系爭本票上之
    法定應記載事項，於相對人為聲請時，均已填載而無欠缺，
    復有免除作成拒絕證書之記載。原審審查其本票形式要件均
    已具備而裁准強制執行，於法並無不合。抗告人上開所述，
    核均屬實體上原因關係之爭執事項，應另循訴訟程序解決，
    尚非本票裁定非訟程序及其抗告程序所得審酌。從而，抗告
    意旨指摘原裁定不當，求予廢棄，為無理由，應駁回其抗告
    。
四、末按，對於非訟事件，依法應由關係人負擔費用者，法院裁
    定命關係人負擔時，應一併確定其數額，非訟事件法第24條
    第1項定有明文，爰依法確定本件抗告程序費用額如主文第2
    項所示，由抗告人負擔。
五、本件抗告為無理由，依非訟事件法第46條、第21條第2項、第24條第1項，民事訴訟法第495條之1第1項、第449條第1項、第95條、第78條，裁定如主文。　　　　　　　　　　
中　　華　　民　　國　　111 　年　　6 　　月　　6 　　日
                  民事第二庭  審判長法　官　呂麗玉
                                    法　官　李悌愷
                                    法　官　江奇峰
正本係依原本製作。　　　　　　　　　　　　　　　　 
不得再抗告。
中　　華　　民　　國　　111 　年　　6 　　月　　6 　　日
                                    書記官   巫偉凱